---
title: "3.Importing Excel data"
author: "HaeJoong Lee"
date: "2017년 2월 8일"
output: html_document
---

##3.1. List the sheets of an Excel file

Excel에서 가져 오기를 시작하기 전에 통합 문서에서 사용할 수있는 시트를 찾아야합니다. 이를 위해 excel_sheets () 함수를 사용할 수 있습니다.

작업 디렉토리에서 citypop.xlsx Excel 파일을 찾을 수 있습니다 (이를 보려면 dir ()을 입력하십시오). 이 데이터 세트는 시간이 지남에 따라 세계의 거의 모든 국가에 대한 도시 인구 통계를 포함합니다 (출처 : Gapminder). 세 가지 다른 기간에 대해 세 장이 들어 있습니다. 각 시트에서 첫 번째 행은 열 이름을 

###명령

• library ()를 사용하여 readxl 패키지를로드합니다. 이미 DataCamp의 서버에 설치되어 있습니다.
• excel_sheets ()를 사용하여 urbanpop.xlsx에서 시트의 이름을 인쇄하십시오.
```{r}
# Load the readxl package
install.packages("readxl")
library(readxl)

# Print out the names of both spreadsheets
# excel_sheets("urbanpop.xlsx") #파일을 찾을 수 없어서...그냥 참조
#Output: [1] "1960-1966" "1967-1974" "1975-2011"   세 개의 sheet을 list함
```



##3.2. Import an Excel sheet

이제 가져 오려는 Excel 파일의 시트 이름을 알았으므로 R에 시트를 가져올 시간입니다.이 작업은 read_excel () 함수를 사용하여 수행 할 수 있습니다. 이 제조법을 한번보세요 :
데이터 <- read_excel ( "data.xlsx", 시트 = "my_sheet")

이 호출은 단순히 "data.xlsx"파일에서 "my_sheet"라는 이름의 시트를 가져옵니다. 시트 인수에 숫자를 전달할 수도 있습니다. 이렇게하면 read_excel ()이 주어진 시트 번호로 시트를 가져옵니다. sheet = 1은 첫 번째 시트를 가져오고, sheet = 2는 두 번째 시트를 가져 오는 식입니다.

이 연습에서는 urbanpop.xlsx 파일을 계속 사용합니다.

###명령

• 첫 번째 및 두 번째 시트를 가져 오는 코드가 이미 포함되어 있습니다. 세 번째 시트를 가져오고 결과 데이터 프레임을 pop_3에 저장하는 명령을 추가 할 수 있습니까?
• pop_1을 호출하는 데이터 프레임 pop_1, pop_2 및 pop_3을 목록에 저장합니다.
• pop_list의 구조를 표시합니다.
```{r}
# The readxl package is already loaded

# Read the sheets, one by one
#pop_1 <- read_excel("urbanpop.xlsx", sheet = 1)
#pop_2 <- read_excel("urbanpop.xlsx", sheet = 2)
#pop_3 <- read_excel("urbanpop.xlsx", sheet = 3)

# Put pop_1, pop_2 and pop_3 in a list: pop_list
#pop_list <- list(pop_1,pop_2,pop_3)

# Display the structure of pop_list
#str(pop_list)
```



##3.3. Reading a workbook

이전 연습에서 가져온 세 개의 Excel 시트 목록을 생성했습니다. 그러나 모든 시트를 수동으로로드 한 다음 목록에 병합하는 것은 매우 지루할 수 있습니다. 운 좋게도 lapply ()를 사용하여 자동화 할 수 있습니다. lapply ()에 대한 경험이 없다면 Intermediate R 코스의 4 장을 자유롭게 가져 가십시오.

아래의 예제 코드를 살펴보십시오.

```{r}
# my_workbook <- lapply(excel_sheets("data.xlsx").                      read_excel, path = "data.xlsx")
```
read_excel () 함수는 "data.xlsx"파일에서 여러 번 호출되며 각 시트는 하나씩로드됩니다. 결과는 데이터 프레임 목록이며, 각 데이터 프레임은 data.xlsx에있는 시트 중 하나를 나타냅니다.

urbanpop.xlsx 파일을 사용하고 있습니다.

###명령

• excel_sheets () 및 read_excel ()과 함께 lapply ()를 사용하여 "urbanpop.xlsx"의 모든 Excel 시트를 읽습니다. 결과 목록의 이름을 pop_list로 지정하십시오.
• pop_list의 구조를 인쇄하십시오.
```{r}
# The readxl package is already loaded

# Read all Excel sheets with lapply(): pop_list
#pop_list<-lapply(excel_sheets("urbanpop.xlsx"),read_excel,path="urbanpop.xlsx")

# Display the structure of pop_list
#str(pop_list)
```



##3.4. The col_names argument

path와 sheet 외에도 read_excel ()에서 지정할 수있는 몇 가지 다른 인수가 있습니다. 이러한 인수 중 하나는 col_names입니다.

기본적으로 Excel 시트의 첫 번째 행에 열 이름이 포함되어 있는지 여부를 나타내는 TRUE입니다. 그렇지 않은 경우 col_names를 FALSE로 설정할 수 있습니다. 이 경우 R은 열 이름을 선택합니다. col_names를 각 열의 이름이있는 문자 벡터로 설정하도록 선택할 수도 있습니다. 그것은 읽기 전용 패키지에서와 똑같이 작동합니다.

urbanpop_nonames.xlsx 파일로 작업하게됩니다. urbanpop.xlsx와 동일한 데이터를 포함하지만 엑셀 시트의 첫 번째 행에는 열 이름이 없습니다.


###명령

• "urbanpop_nonames.xlsx"의 첫 번째 Excel 시트를 가져 와서 결과를 pop_a에 저장합니다. R이 결과 데이터 프레임 자체의 열 이름을 설정했는지 확인하십시오.
• urbanpop_nonames.xlsx의 첫 번째 Excel 시트를 가져옵니다. 이번에는 이미 준비되어있는 cols 벡터를 사용하여 열 이름을 지정하십시오. 결과 데이터 프레임을 pop_b에 저장하십시오.
• pop_a 요약을 인쇄하십시오.
• pop_b 요약을 인쇄하십시오. 차이점을 다른 요약과 비교할 수 있습니까?

```{r}
# The readxl package is already loaded

# Import the the first Excel sheet of urbanpop_nonames.xlsx (R gives names): pop_a
 # pop_a<-read_excel("urbanpop_nonames.xlsx", sheet=1, col_names=FALSE, col_types=NULL, skip=0)

# Import the the first Excel sheet of urbanpop_nonames.xlsx (specify col_names): pop_b
 # cols <- c("country", paste0("year_", 1960:1966))
 # pop_b<-read_excel("urbanpop_nonames.xlsx",sheet=1, col_names=cols, col_types=NULL , skip=0)

# Print the summary of pop_a
 # summary(pop_a)

# Print the summary of pop_b
 # summary(pop_b)
```

##3.5. The skip argument

덜 깔끔한 Excel 파일을 읽을 때 매우 유용 할 수있는 또 다른 인수는 건너 뜁니다. 건너 뛰기를 사용하면 데이터를 가져 오려는 Excel 시트 내에서 지정된 수의 행을 무시하도록 R에 지시 할 수 있습니다. 이 예제를 살펴보십시오.
read_excel ( "data.xlsx", skip = 15)

이 경우 첫 번째 "data.xlsx"시트의 15 개 행은 무시됩니다.

이 시트의 첫 번째 행에 열 이름이 포함되어 있으면이 정보도 readxl에 의해 무시됩니다. 이 경우 col_names를 FALSE로 설정하거나 수동으로 열 이름을 지정해야합니다!

citypop.xlsx 파일은 디렉토리에서 사용할 수 있습니다. 첫 번째 행에는 열 이름이 있습니다.

###명령

• 두 번째 시트 "urbanpop.xlsx"를 가져 오되 처음 21 행은 건너 뜁니다. col_names = FALSE로 설정해야합니다. 결과 데이터 프레임을 urbanpop_sel 변수에 저장하십시오.
• urbanpop_sel에서 첫 번째 관측점을 선택하고 그것을 인쇄하십시오.

```{r}
# The readxl package is already loaded

# Import the second sheet of urbanpop.xlsx, skipping the first 21 rows: urbanpop_sel
 # urbanpop_sel<-read_excel("urbanpop.xlsx",sheet=2,col_names=FALSE, col_types=NULL, skip=21)

# Print out the first observation from urbanpop_sel
 # head(urbanpop_sel,n=1)
```




##3.6. Import a local file

이 장에서는 gdata 패키지를 사용하여 .xls 파일을 가져 오는 방법을 학습합니다. readxl 패키지와 마찬가지로 Excel 시트에서 단일 Excel 시트를 가져와 R에서 분석을 시작할 수 있습니다.

urbanpop.xls 데이터 세트, 이전에 작업해온 Excel 파일의 .xls 버전으로 작업하게됩니다. 현재 작업 디렉토리에서 사용할 수 있습니다.


###명령

• gdata 패키지를 library ()로로드하십시오. gdata와 Perl은 DataCamp의 Servers에 이미 설치되어 있습니다.
• read.xls ()로 "urbanpop.xls"의 두 번째 시트 인 "1967-1974"를 가져옵니다. 결과 데이터 프레임을 urban_pop으로 저장하십시오.
• urban_pop의 처음 11 번 관측치를 head ()로 출력하십시오.
```{r}
# Load the gdata package
 # library(gdata)

# Import the second sheet of urbanpop.xls: urban_pop
 # urban_pop<-read.xls("urbanpop.xls",sheet=2)

# Print the first 11 observations using head()
 # head(urban_pop, n=11)
```




##3.7. read.xls() wraps around read.table()

read.xls ()가 실제로 어떻게 작동하는지 기억하십니까? 기본적으로 Excel 파일을 Perl 스크립트를 사용하여 .csv 파일로 변환 한 다음 utils 패키지를 통해 기본적으로 R로로드되는 read.csv () 함수를 사용하여 .csv 파일을 읽는 두 단계로 진행됩니다.

즉, read.xls ()에서도 read.csv ()에서 지정할 수있는 모든 옵션을 지정할 수 있습니다.

urbanpop.xls 데이터 집합은 이미 작업 영역에서 사용할 수 있습니다. 여전히 3 장으로 구성되어 있으며 각 장의 첫 번째 행에 열 이름이 있습니다.


###명령

 urbanpop.xls의 두 번째 시트에서 데이터를 읽는 read.xls () 호출을 마칩니다. 첫 번째 50 행을 건너 뜁니다. 헤더를 적절히 설정하고 국가 이름을 인수로 가져 오지 않았는지 확인하십시오.
• urban_pop의 처음 10 번 관측치를 head ()로 출력하십시오.

```{r}
# The gdata package is alreaded loaded

# Column names for urban_pop
 # columns <- c("country", paste0("year_", 1967:1974))

# Finish the read.xls call
 # urban_pop <- read.xls("urbanpop.xls", sheet = 2,
 #                     skip = 50, header =FALSE, stringsAsFactors = FALSE,
 #                     col.names = columns)

# Print first 10 observation of urban_pop
 #head(urban_pop, n=10)
```



##3.8. Work that Excel data!

이제는 Excel 데이터를 읽을 수 있으므로 정리하고 병합 해 봅시다. 이미 연습 전에 cbind () 함수를 사용했습니다. 이제 한 걸음 더 나아가 자.

citiespop.xls 데이터 세트는 작업 디렉토리에서 사용할 수 있습니다. 파일에는 여전히 세 개의 시트가 들어 있으며 각 시트의 첫 번째 행에 열 이름이 있습니다.


명령

"urbanpop.xls"에서 세 번째 시트의 데이터를 읽는 코드를 추가합니다. urban_sheet1, urban_sheet2 및 urban_sheet3의 세 가지 데이터 프레임으로 끝내기를 원합니다.
• urban_sheet3을 포함하도록 cbind () 호출을 확장합니다. urban_sheet2 및 urban_sheet3의 첫 번째 열이 제거되어 중복 열이 없도록하십시오. 결과를 도시에 저장하십시오.
• NA 값이 포함 된 모든 행을 제거하려면 도시 데이터 프레임에서 na.omit ()을 사용합니다. 청소 된 데이터 프레임을 urban_clean으로 저장하십시오.
• urban_clean의 요약을 인쇄하고 더 이상 NA 값이 없다고 주장하십시오.

```{r}
# Add code to import data from all three sheets in urbanpop.xls
# path <- "urbanpop.xls"
# urban_sheet1 <- read.xls(path, sheet = 1, stringsAsFactors = FALSE)
# urban_sheet2 <- read.xls(path, sheet = 2, stringsAsFactors = FALSE)
# urban_sheet3 <- read.xls(path, sheet = 3, stringsAsFactors = FALSE)

# Extend the cbind() call to include urban_sheet3: urban
#urban <- cbind(urban_sheet1, urban_sheet2[-1],urban_sheet3[-1])

# Remove all rows with NAs from urban: urban_clean
# urban_clean<-na.omit(urban)

# Print out a summary of urban_clean
# summary(urban_clean)
```

