---
title: "Loop"
author: "HaeJoong Lee"
date: "2017년 1월 12일"
output: html_document
---
###1.Write a while loop

처음부터 while 루프를 만드는 것으로 시작하겠습니다. 그것의 제조법을 다시 한번보십시오.
```{r}
#while (condition) {
#  expr
#}
```
이 조리법의 조건 부분은 실행 중 어느 시점에서 거짓이되어야 함을 기억하십시오. 그렇지 않으면 while 루프가 무한정 지속됩니다. DataCamp의 학습 인터페이스에서 세션은이 경우 연결이 끊어집니다.

아래 있는 코드를 살펴보십시오. 속도 변수를 초기화하고 시작하기 위해 이미 while 루프 템플릿을 제공합니다.

```{r}
#Initialize the speed variale
speed<-64

#Code the while loop
while(speed>30){
  print("Slow down!")
  speed<-speed-7
}

#print out the speed variable
speed

```

####Code a while loop with the following characteristics

•The condition of the while loop should check if speed is higher than 30.
•Inside the body of the while loop, print out "Slow down!".
•Inside the body of the while loop, decrease the speed by 7 units. This step is crucial; otherwise your while loop will never stop.


###2.Throw in more conditionals
이전 연습에서 운전수와 운전자 조수 간의 상호 작용을 시뮬레이션했습니다. 속도가 너무 빠르면 "천천히!" 콘솔에 인쇄되어 속도가 7 단위 감소합니다.

운전 조수를 더욱 발전시킬 수있는 몇 가지 방법이 있습니다. 예를 들어, 보조자는 속도에 따라 다른 메시지를 제공하거나 주어진 순간에 현재 속도를 제공 할 수 있습니다.

이전 연습에서 코딩 한 while 루프와 비슷한 while 루프는 이미 편집기에서 사용할 수 있습니다. 그것은 현재 속도를 출력하지만 속도 변수를 아직 줄이지 않는 코드는 없으며 꽤 위험합니다. 적절한 변경을 할 수 있습니까?


```{r}
#Initialize the speed variale
speed<-64

#Extend/adapt the while loop
while(speed>30){
  print(paste("Your speed is",speed))
  if(speed>48){
    print("slow doww big time")
    speed<-speed-11
  } else{
    print("slow down")
    speed<-speed-6
  }
}
```
####Instructions

•If the speed is greater than 48, have R print out "Slow down big time!", and decrease the speed by 11.
•Otherwise, have R simply print out "Slow down!", and decrease the speed by 6.



###3.Stop the while loop: break

극심한 속도 위반이 필요한 매우 드문 상황이 있습니다. 허리케인이 다가 왔을 때 가능한 한 빨리 빠져 나가야한다면 어떨까요? 운전사 조수가 그 시나리오에서 속도 위반 알림을 보내지 않길 바랄 것입니다.

이것은 while 루프에서 break 문을 포함시킬 수있는 좋은 기회 인 것 같습니다. break 문은 제어 문이라는 것을 기억하십시오. R이 만날 때 while 루프는 완전히 버려집니다.
이전 연습에서 운전수와 운전자 조수 간의 상호 작용을 시뮬레이션했습니다. 속도가 너무 빠르면 "천천히!" 콘솔에 인쇄되어 속도가 7 단위 감소합니다.

운전 조수를 더욱 발전시킬 수있는 몇 가지 방법이 있습니다. 예를 들어, 보조자는 속도에 따라 다른 메시지를 제공하거나 주어진 순간에 현재 속도를 제공 할 수 있습니다.

이전 연습에서 코딩 한 while 루프와 비슷한 while 루프는 이미 편집기에서 사용할 수 있습니다. 그것은 현재 속도를 출력하지만 속도 변수를 아직 줄이지 않는 코드는 없으며 꽤 위험합니다. 적절한 변경을 할 수 있습니까?


```{r}
#Initialize the speed variale
speed<-88

while(speed>30){
  print(paste("Your speed is",speed))
  
  #Break the while loop when speed exceeds 80
  if(speed>80){
    break
  }
  if(speed>48){
    print("slow down big time")
    speed<-speed-11
  }
  else{
    print("slow down")
    speed<-speed-6
  }
  }
```

####Instructions

Adapt the while loop such that it is abandoned when the speed of the vehicle is greater than 80. This time, the speed variable has been initialized to 88; keep it that way.

###4.Build a while loop from scratch

이전 실습에서는 break 문과 제어 흐름 구성에 의해 결정된 다른 메시지 및 업데이트를 포함하는 꽤 고급 while 루프를 개발하는 방법을 안내했습니다. while 루프를 사용하여이 포괄적 인 연습 문제를 해결할 수 있다면 for 루프를 완전히 준비 할 수 있습니다.

```{r}
#Initialize i as 1
i<-1

#Code the while loop
while(i<=10){
  print(3*i)
  if( (3*i)%%8==0){
    break
  }
  i<-i+1
}
```
####Instructions

Finish the while loop so that it:
•prints out the triple of i, so 3 * i, at each run.
•is abandoned with a break if the triple of i is divisible by 8, but still prints out this triple before breaking.


###5.Loop over a vector
이전 비디오에서 Filip은 for 루프를 사용하는 두 가지 전략에 대해 말했습니다. 메모리를 새로 고치려면 R에 해당하는 다음 루프를 고려하십시오.
```{r}
primes <- c(2, 3, 5, 7, 11, 13)

# loop version 1
for (p in primes) {
  print(p)
}

# loop version 2
for (i in 1:length(primes)) {
  print(primes[i])
}
```

우리의 linkedin 벡터 기억 나니? 지난 7 일 동안 LinkedIn 프로필의 조회수가 포함 된 벡터입니다. linkedin 벡터는 이미 오른쪽에있는 편집기에서 정의되어 있으므로 지침에 완전히 집중할 수 있습니다!

```{r}
#The linkedin vector has already been defined for you
linkedin<-c(16,9,13,5,2,17,14)

#Loop version 1
for(i in linkedin){
  print(i)
}

#Loop version 2
for(i in 1:length(linkedin)){
  print(linkedin[i])
}

```
####Instructions

Write a for loop that iterates over all the elements of linkedin and prints out every element separately. Do this in two ways: using the loop version 1 and the loop version 2 in the example code above.


###6.Loop over a list
list을 반복하는 것은 벡터를 반복하는 것처럼 쉽고 편리합니다. 여기에도 두 가지 다른 접근법이 있습니다.
```{r}
primes_list <- list(2, 3, 5, 7, 11, 13)

# loop version 1
for (p in primes_list) {
  print(p)
}

# loop version 2
for (i in 1:length(primes_list)) {
  print(primes_list[[i]])
}

```
루프 버전 2에서 목록 요소를 선택하려면 [[]]을 두 번 대괄호로 묶어야합니다.

뉴욕시의 인구 규모, 자치 읍면의 이름 및 그것이 미국의 수도인지 여부와 같은 모든 종류의 정보 목록이 있다고 가정하십시오. 우리는 이미 편집자 (출처 : Wikipedia)에서이 모든 정보를 가진 nyc 목록을 준비했습니다.

```{r}
# The nyc list is already specified
nyc <- list(pop = 8405837, boroughs = c("Manhattan","Bronx", "Brooklyn","Queens","Staten Island"),capital = FALSE)

# loop version 1
for(i in nyc){
  print(i)
}

# loop version 2
for(i in 1:length(nyc)){
  print(nyc[[i]]) #list에서는 [[i]]사용?
}

```
####Instructions

As in the previous exercise, loop over the nyc list in two different ways to print its elements:
•Loop directly over the nyc list (loop version 1).
•Define a looping index and do subsetting using double brackets (loop version 2).


###7.Loop over a matrix

작업 공간에는 tic-tac-toe 게임의 상태를 나타내는 행렬 ttt가 있습니다. 여기에는 "X", "O"및 "NA"값이 들어 있습니다. 가까이에서 볼 수 있도록 콘솔에서 ttt를 인쇄하십시오. 행 1과 열 1에는 "O"가 있고 행 3과 열 2에는 "NA"가 있습니다.

이 연습 문제를 해결하려면 for 루프 내부에 for 루프가 있어야하며, 이는 종종 중첩 루프라고합니다. R에서 이것을하는 것은 쉬운 일입니다! 다음 레시피를 사용하기 만하면됩니다.


```{r}
# The tic-tac-toe matrix ttt has already been defined for you
ttt<-matrix(c("O","NA","X","NA","O","O","X","NA","X"),ncol=3,byrow=T)


# define the double for loop
for (i in 1:nrow(ttt)) {
  for (j in 1:ncol(ttt)) {
    print(paste("On row ",i," and column ",j," the board contains ",ttt[i,j]))
  }
}
```


###8.Mix it up with control flow

vector linkedin에 저장된 LinkedIn 프로필보기 데이터로 돌아가 보겠습니다. for 루프에 대한 첫 번째 연습에서 이미이 벡터의 각 요소에 대한 간단한 출력을 수행했습니다. 이 데이터에 대한 좀 더 심층적 인 해석이 아프지 않을 것입니다, 그렇죠? 조건부를 던질 시간! while 루프와 마찬가지로 for 루프 내에서 if 및 else 문을 사용할 수 있습니다.

```{r}
# The linkedin vector has already been defined for you
linkedin <- c(16, 9, 13, 5, 2, 17, 14)

# Code the for loop with conditionals
for (li in linkedin) {
  if ( li > 10) {
    print("You're popular!")
  } else {
    print("Be more visible!")
  }
  print(li)
}
```

####Instructions

Add code to the for loop that loops over the elements of the linkedin vector:
•If the vector element's value exceeds 10, print out "You're popular!".
•If the vector element's value does not exceed 10, print out "Be more visible!"



###9.Next, you break it

오른쪽 편집기에서 이전 연습에 대한 가능한 해결책을 찾을 수 있습니다. 코드는 linkedin 벡터를 반복하고 li의 값에 따라 다른 메시지를 출력합니다.

이 연습에서는 다음 문장을 사용합니다.
• break 문은 활성 루프를 포기합니다. 루프의 나머지 코드는 건너 뛰고 루프는 더 이상 반복되지 않습니다.
• next 명령문은 루프의 나머지 코드를 건너 뛰지만 반복을 계속합니다.

```{r}
# The linkedin vector has already been defined for you
linkedin <- c(16, 9, 13, 5, 2, 17, 14)

# Extend the for loop
for (li in linkedin) {
  if (li > 10) {
    print("You're popular!")
  } else {
    print("Be more visible!")
  }
  
  # Add if statement with break
  if(li > 16){
    print("This is ridiculous, I'm outta here!")
    break
    
  }
  
  # Add if statement with next
  if(li< 5){
    print("This is too embarrassing!")
    next
  }
  
  print(li)
}
```

Instructions

Extend the for loop with two new, separate, if tests in the editor as follows:
•If the vector element's value exceeds 16, print out "This is ridiculous, I'm outta here!" and have R abandon the for loop (break).
•If the value is lower than 5, print out "This is too embarrassing!" and fast-forward to the next iteration (next).


###10.Build a for loop from scratch

이 연습에서는 for 루프에 대한 새로운 개념을 소개하지 않습니다.

오른쪽의 편집기에서 우리는 이미 앞서 가서 변수 rquote를 정의했습니다. 이 변수는 별도의 문자가 들어있는 벡터로 분할되어 strsplit () 함수로 벡터 문자에 저장됩니다.

rquote의 첫 번째 U 앞에 오는 r의 수를 세는 코드를 작성할 수 있습니까?

```{r}
# Pre-defined variables
rquote <- "r's internals are irrefutably intriguing"
chars <- strsplit(rquote, split = "")[[1]] #벡터로 분할시키는 함수


# Initialize rcount
rcount <- 0

# Finish the for loop
for (char in chars) {
  if(char=="r"){
    rcount <- rcount +1
  }
  if(char=="u"){
    break
  }
}

# Print out rcount
rcount

```

### Instructions
•Initialize the variable rcount, as 0.
•Finish the for loop: ◦if char equals "r", increase the value of rcount by 1.
◦if char equals "u", leave the for loop entirely with a break.

•Finally, print out the variable rcount to the console to see if your code is correct.



