---
title: "utilities"
author: "LEE SANGIN"
date: "2017년 1월 14일"
output: html_document
---

#### args(함수명) : 함수안에 뭐 들어가는지 알려줌
```{r}
args(round)
```

#### 영어 대문자, 소문자
```{r}
alphabet <- c("A","b","C","d","E")

#대문자
getUpper <- toupper(alphabet)
getUpper

#소문자
getLower <- tolower(alphabet)
getLower
```

#### invisible()
* return의 경우에는 함수값을 출력하고 함수를 종료시키지만 
invisible의 경우에는 함수값을 출력하지 않고 함수를 종료시키지 않는다.

참고자료 : http://blog.naver.com/PostView.nhn?blogId=dic1224&logNo=80207559808&redirect=Dlog&widgetTypeCall=true

#### identical(개체1,개체2) : 두 개의 값이 같은지 비교, 논리형 출력
```{r}
a <- 5
b <- 6

identical(a,b)
```

#### cat(개체1,개체2,...) : 여러개 print, \n : 줄바꿈
* 참고자료 : http://rosebud90.tistory.com/entry/R-%EA%B8%B0%EC%B4%88-%EB%AC%B8%EB%B2%95
```{r}
cat(1,":",2,"\n 논리값은 : ",TRUE,"와 ",FALSE)
```

#### abs(개체) : 절대값
```{r}
abs(-3)
```

#### round(개체,digits=0) : 반올림 , digits : 소숫점 자리 수까지(음수가능)
```{r}
round(17.37)
round(17.37,digits=1)
```

#### rev : 거꾸로 출력
```{r}
rev(c(6,2,4,7,8,3,1))
```

#### seq(start,end,by) : start에서 시작해서 end에서 끝나는데 by규칙을 따름
```{r}
seq(8,6,by=-2)
```

#### rep(개체,times/each) : 개체를 반복함
```{r}
rep(c(3,2,4,6,7,9),times=2)
rep(c(3,2,4,6,7,9),each=2)
```

#### sort(개체,decreasing=FALSE) : 내림차순
```{r}
sort(c(3,2,6,4,9,7,9))
sort(c(3,2,6,4,9,7,9),decreasing = TRUE) #오름차순
```

#### append(개체1,개체2,after=length(x)) : 개체를 끼워넣음
```{r}
a <- list( happy = TRUE,
           rainy = c(80,20),
           hello = "안녕하세요")
b <- rev(a)
append(a,b)
append(a,b,2)
```

#### grepl(pattern =<regex>, 개체=<string>)
* 문자열에서 패턴을 찾음, 논리형 값 출력
```{r}
animals <- c("cat","moose","impala","ant","kiwi")

## 'a'가 포함된 값을 출력
grepl(pattern="a",x= animals)
## 맨 앞에 'a'가 있는 글자를 출력
grepl(pattern="^a",x=animals)
## 맨 뒤에 'a'가 있는 글자를 출력
grepl(pattern="a$",x=animals)

##규칙을 더 보고싶다면
?regex

## .(온점)을 사용하고 싶다면 앞에 \\을 붙임
emails <- c("john.doe@ivyleague.edu", "education@world.gov", "dalai.lama@peace.org", "invalid.edu", "quant@bigdatacollege.edu", "cookie.monster@sesame.tv")

# @ + .* (어떤 글자가 와도됌) + \\.edu (.edu에서 온점이 포함되기위해 앞에 \\) + $ (뒤에 글자없음(마지막))
grepl(pattern = "@.*\\.edu$",x=emails)

```

#### grep(pattern =<regex>, 개체=<string>)
* 문자열에서 패턴을 찾음, 개체의 위치 출력(grepl 상 TRUE값만 출력)
```{r}
animals <- c("cat","moose","impala","ant","kiwi")

## 'a'가 포함된 값을 출력
grep(pattern="a",x= animals)
## 맨 앞에 'a'가 있는 글자를 출력
grep(pattern="^a",x=animals)
## 맨 뒤에 'a'가 있는 글자를 출력
grep(pattern="a$",x=animals)

```

#### sub(pattern=<regex>,replacement=<str>,x=<str>)
#### gsub(pattern=<regex>,replacement=<str>,x=<str>)
* 패턴을 찾아 대체할 것으로 집어넣음
```{r}
animals <- c("cat","moose","impala","ant","kiwi")

## 'a'를 'o'로 바꿈(a가 2개이상있을 경우 맨 앞에만)
sub(pattern = "a",replacement = "o",x=animals)
## 'a'를 'o'로 바꿈(모든 a를 o로 바꿈)
gsub(pattern = "a",replacement = "o",x=animals)

## 응용1
gsub(pattern = "a|i",replacement = "_",x=animals)
## 응용2
awards <- c("Won 1 Oscar.",
  "Won 1 Oscar. Another 9 wins & 24 nominations.",
  "1 win and 2 nominations.",
  "2 wins & 3 nominations.",
  "Nominated for 2 Golden Globes. 1 more win & 2 nominations.",
  "4 wins & 1 nomination.")
# .* (앞에 어떤 글자가 있어도 됌) + \\s (띄어쓰기) + ([0-9]+) (0-9까지 숫자 중 최소 1개) + \\s (띄어쓰기) + 'nomitation.' + .*$ (뒤에 글자 아무거나)  => '.\\1' (앞에 ([0-9]+) 값 string으로 불러옴)
sub(".*\\s([0-9]+)\\snomination.*$", "\\1", awards)

a<- sub(".*\\s([0-9]+)\\snomination.*$", "\\1", awards)
is.character(a)

```

#### Time and Dates
```{r}
## 날짜
today <- Sys.Date()
today

class(today)

##시간
# POSIXct : UNIX epoch(1970년)부터 지금까지 초를 저장하는 방식
# POSIXt : POSIXct나 POSIXlt의 부모클라스. 연산이 가능하게 함
now <- Sys.time()
now

class(now)
```

*format 
 - 날짜
 %Y : 4자리 년도 , %y : 2자리 년도
 %m : 2자리 월 , %B : 월(영명) , %b : 월(3자리 영명)
 %d : 날짜
 %A : 요일 , %a : 3자리 요일
 
 -시간
 %H : 0-23시 시간 , %I : 0-12시 시간
 %M : 분(minutes) , %S ; 초
 %T : = %H:%M:%S
 %p : AM/PM
 
 나머지는 ?strptime
```{r}
## 날짜로 바꾸기 : as.Date
my_date <- as.Date("1971-05-14")
my_date

class(my_date) #default : "%Y-%m-%d"

my_date <- as.Date("1971-14-05", format = "%Y-%d-%m")


## 시간바꾸기
my_time <- as.POSIXct("1971-05-14 11:25:15")
my_time

## 계산하기
my_date
my_date+1 # 1일 증가 

my_date2 <- as.Date("1998-09-29")
my_date2 - my_date

my_time
my_time+1 # 1초 증가

my_time2 <- as.POSIXct("1974-07-14 21:11:55 KST")
my_time2 - my_time

```

* 날짜는 숫자 형태로 저장되어있음 (1970년 1월 1일이 1)
```{r}
my_date
unclass(my_date)

my_time
unclass(my_time)
```

* lubridate, zoo, xts : 날짜와 시간 다루는 packages

#### diff(벡터) : 옆 원소와의 차이를 보여줌
```{r}
differ <- c(1,5,8,10,3,4)
diff(differ)
```




